臺灣高等法院刑事判決
上　訴　人　臺灣基隆地方法院檢察署檢察官
被　　　告　甲○○
上列上訴人因被告違反毒品危害防制條例案件，不服臺灣基隆地
方法院94年度易字第228號，中華民國94年9月16日第一審判決（
起訴案號：臺灣基隆地方法院檢察署94年度毒偵字第1163號、
1324號），提起上訴，本院審理中，檢察官移送併辦（併辦案號
：臺灣基隆地方法院檢察署94年度毒偵字第2520號），本院判決
如下：
    主  文
原判決撤銷。
甲○○連續施用第二級毒品，累犯，處有期徒刑拾月。扣案之安
非他命壹包（重約零點肆伍公克）沒收銷燬之（不含該包裝袋）
；前述安非他命包裝袋壹個、安非他命吸食器壹組、玻璃球壹個
均沒收。
    事  實
一、甲○○前因施用毒品案件，先後2次經觀察勒戒後，均因無
    繼續施用毒品傾向，由臺灣基隆地方法院檢察署檢察官分別
    於民國（下同）91年4月8日、92年7月16日，以91年度毒偵
    字第319號、92年度毒偵緝字第52號為不起訴處分確定。甲
    ○○又因施用毒品案件，經臺灣基隆地方法院92年度易字第
    316 號判決有期徒刑4月，於93年7月19日執行完畢。
二、甲○○仍不知悛悔，明知安非他命係毒品危害防制條例所定
    之第二級毒品，不得施用、持有，竟於前述觀察勒戒執行完
    畢後5年內，再基於施用第二級毒品安非他命之概括犯意，
    自94年4月18日起，連續在基隆市○○路231巷33號住處及基
    隆火車站公廁內，以將安非他命放入玻璃球內加熱產生煙霧
    後再予施用之方式，施用第二級毒品安非他命多次。嗣分別
    於(一)94年4月19日6時許，在基隆市○○路231巷33號為警查
    獲，並扣得安非他命吸食器1組、玻璃球1個；(二)94年5月5日
    19時許，在基隆市○○路、精一路口為警查獲，並扣得安非
    他命1包毛重約0.45公克。(三)甲○○因前述(一)、(二)之犯行被
    起訴後，未到案而被通緝。惟甲○○仍基於前述之概括犯意
    ，於94年7月14日晚上約7、8時許，在基隆市○○路231巷33
    號住處施用安非他命一次。94年7月15日上午10時20分，甲
    ○○在其住處被警逮捕，經警採其尿液送驗，發見甲○○之
    尿液仍呈安非他命類陽性反應。
三、案經基隆市政府警察局第一分局報請臺灣基隆地方法院檢察
    署檢察官偵查起訴，暨移送併案審理。
    理  由
一、上開犯罪事實，業據被告甲○○於原審及本院審理時坦認不
    諱，而其先後三次經警查獲後所採集之尿液檢體經送驗結果
    ，各呈安非他命陽性反應乙節，分別有臺灣尖端先進生技醫
    藥股份有限公司濫用藥物檢驗報告（參見毒偵字第1163號卷
    第44頁、毒偵字第1324號卷第33頁、毒偵字第2520號卷第10
    頁）各在卷可資為憑。此外，並有查扣第二級毒品安非他命
    1 包毛重約0.45公克、安非他命吸食器1組、玻璃球1個扣案
    可資佐證，該毒品經檢驗，屬安非他命，此有基隆市警察局
    第一分局警備隊查獲涉嫌毒品危害防制條例毒品初步鑑驗報
    告單在卷可憑（參見毒偵字第1324號卷第20頁）。次查，被
    告前曾因施用第二級毒品案件，先後2次經觀察勒戒後，均
    認無繼續施用毒品傾向，由臺灣基隆地方法院檢察署檢察官
    分別於91年4月8日、92年7月16日，以91年度毒偵字第319號
    、92年度毒偵緝字第52號為不起訴處分確定；有前揭不起訴
    處分書2份及本院被告全國前案紀錄表1件各在卷（參見毒偵
    字第1163號卷第37至38頁、本院卷第12頁至第17頁）可稽。
    本件事證明確，被告犯行堪以認定。
二、核被告所為，係犯毒品危害防制條例第10條第2項之施用第
    二級毒品罪。被告施用第二級毒品前後非法持有第二級毒品
    安非他命之低度行為，為施用第二級毒品之高度行為所吸收
    ，均不另論罪。其先後多次施用毒品安非他命之犯行，時間
    緊接，所犯係構成要件相同之罪名，顯係基於概括犯意而為
    ，應依連續犯之規定論以一罪，並加重其刑。起訴書雖僅敘
    及被告於94年4月18日起至同年6月21日止連續施用第二級毒
    品安非他命之犯行，不及於事實欄二之(三)部分之犯行，惟事
    實欄二之(三)之犯行，與起訴部分之犯行，有連續犯之裁判上
    一罪關係，前已敘明，未起訴部分應為起訴效力所及，本院
    自應併予審究。末查，被告前有如事實欄所示之論罪科刑執
    行情形，有本院被告全國前案紀錄表可稽，其於受有期徒刑
    執行完畢後5年內，再犯本件最重本刑為有期徒刑以上之罪
    ，為累犯，依法加重其刑，前述刑之加重有二原因，依刑法
    第70條規定，遞加之。
三、原審予以論罪科刑，固非無見，惟(一)原審就犯罪事實欄二之
    (三)部分之犯行，未及併予審酌；(二)應依毒品危害防制條例第
    18條沒收銷燬之物，不包括毒品之包裝袋，原審對毒品宣告
    沒收銷燬，未將毒品之包裝袋除外，容有未洽，檢察官提起
    上訴，請求就被告犯罪事實欄二之(三)部分所示之犯行併辦，
    且原判決既有上述可議之處，應予撤銷改判。審酌毒品對於
    人體會產生成癮性，係足以危害個人健康及社會安全之管制
    物，被告經過執行觀察、勒戒，猶不知戒除濫行施用毒品惡
    習，再犯本件施用毒品罪，深陷毒坑無法自拔，及其犯罪之
    自我麻醉動機、犯罪之手段、所生自我戕害結果及犯罪後坦
    承犯行之態度等一切情狀，判處有期徒刑10月，扣案之安非
    他命1包，為查獲之毒品，應依毒品危害防制條例第18條第1
    項前段規定，不問屬於犯人與否，沒收銷燬之（不包括該毒
    品之包裝袋）。另扣案前述毒品包裝袋及吸食器1組、玻璃
    球1個，皆係被告所有供犯本件犯罪所用之物，業據被告供
    陳在卷，均應依刑法第38條第1項第2款規定宣告沒收。
據上論斷，應依刑事訴訟法第369條第1項前段、第364條、第299
條第1項前段，毒品危害防制條例第10條第2項、第18條第1項前
段，刑法第11條前段、第56條、第47條、第38條第1項第2款，判
決如主文。
本案經檢察官張秋雲到庭執行職務。
中　　華　　民　　國　　94　　年  　11　　月　　29 　 日
                  刑事第十四庭審判長法  官  張連財
                                    法  官  楊照男
                                    法  官  林明俊
以上正本證明與原本無異。
不得上訴。
                                    書記官  蕭進忠
中　　華　　民　　國　　94　　年　　12　　月　　2 　　日
附錄論罪法條：
毒品危害防制條例第10條第二項：
施用第二級毒品者，處 3 年以下有期徒刑。
